臺灣基隆地方法院交通事件裁定　　　　　　　　　　九十一年度交聲字第二三四號
　　原處分機關　交通部公路總局臺北區監理所基隆監理站
　　受處分人即
　　異　議　人　甲○○
右列受處分人因違反道路交通管理處罰條例案件，對於交通部公路總局臺北區監理所
基隆監理站九十一年九月九日所為之處分（原處分案號：基監字第裁四二─0000
00000號），聲明異議，本院裁定如左：
    主  文
異議駁回。
    理  由
一、本件聲明異議意旨如聲明異議狀（如附件）所載。
二、按汽車駕駛人在設有禁止停車標誌、標線之處所停車者，處新台幣六百元以上一
    千元以下罰鍰，道路交通管理處罰條例第五十六條第一項第四款定有明文。
三、本件受處分人甲○○（下稱受處分人）所有車號ＧＱＮ─０四二號重型機車，於
    民國九十一年八月三日下午四時三十四分許，在彰化縣員林火車站入口設有禁止
    停車標誌線處，違規停放，為彰化縣警察局交通隊員警當場以拍照方式採證，並
    以受處分人違反道路交通管理處罰條例第五十六條第一項第四款在設有禁止停車
    標誌線之處所停車（引擎熄火司機離座）掣單舉發，嗣受處分人向原處分機關交
    通部公路總局臺北區監理所基隆監理站（下稱原處分機關）申訴，原處分機關以
    舉發事件有採證照片為憑，仍認受處分人違規停放機車事實明確，而依道路交通
    管理處罰條例第五十六條第一項第四款裁處受處分人罰鍰新台幣（下同）六百元
    。
四、受處人經傳喚未到庭，依其異議狀所載，其聲明異議之理由為上揭違規車輛原非
    停放經舉發違規之地點，係遭不明人士強行挪至違規地點停放，此由採證照片所
    示機車後輪車鎖位置已靠近機車內側引擎位置，依常情機車引擎於行駛後，表面
    溫度甚高，受處分人當無甘冒遭引擎高溫燙傷之危險及上鎖之不便，而將車鎖鎖
    於靠近機車引擎位置即明，且依該採證照片所示，於設有禁止停車標線後方之騎
    樓空間甚寬，停放機車綽綽有餘，而違規地點係警員加強取締之火車站入口，受
    處分人當無甘冒明顯違規停車遭掣單舉發之危險，而將上開機車率然停放於禁止
    停車處之必要云云。經查：
（一）由舉發違規採證照片可以清楚看見受處分人之機車係停放於設有禁止停車標誌
      線之處，受處分人違規停放機車之事實明確。
（二）受處分人雖辯稱機車原非停放在採證照片所示違規地點，係遭不明人士強行挪
      移，並以機車車鎖靠近引擎，與常情有違為其論據，惟縱以機車車鎖靠近機車
      引擎而推論受處人之機車曾遭不明人士挪移為可採，然仍僅能證明該車曾遭移
      動，並不能證明受處人係將機車停放於依規可停放之處，而遭挪移至採證違規
      地點。又依該採證照所示，受處人經舉發違規地點旁之騎樓雖有寬裕空間可停
      放機車，然採證照片所顯示者乃警員採證時的情形，而非受處分人停放機車時
      之情形，尚難以警員採證時之情形，推論受處分人停車時上開騎樓仍有停放機
      車之空間。至受處分人經舉發違規地點係警員加強取締區，受處人為何甘冒遭
      取締風險而在該處停車，原因不明，惟尚未能以該區係警員加強取締區，即推
      論受處人當不致甘冒遭取締之風險，從而認受處人原應非將機車停放在舉發違
      規地點。綜上，受處分人之辯解不可採，本件事證明確，受處分人違規行為堪
      以認定。
四、綜上所述，受處分人確明在前揭時地將機車停放在禁止停車標線處，而原處分機
    關依道路交通管理處罰條例第五十六條第一項第四款裁處受處分人六百元罰鍰，
    並無違誤，本件受處分人之異議為無理由，自應將其異議駁回。
五、據上論斷，應依道路交通案件處理辦法第十九條，裁定如主文。
中      華      民      國   九十一   年     十一     月     二十九     日
                                      臺灣基隆地方法院交通法庭
                                              法  官  劉 桂 金
右正本證明與原本無異。
對於本件裁定如有不服，應於收受送達後五日內，向本院提出抗告書狀，敘述抗告之
理由，抗告於臺灣高等法院。
                                              書記官  陳 玲 誼
中      華      民      國   九十一   年     十二     月       三       日
